# 执行新租赁准则是否需要追溯调整？

提问人：oyyc2018 时间：2021-04-08 11:33:04
企业租赁办公楼一层， 2017 年-2022年，租赁期是 6 年，不存在任何特殊情况和免租期。
2021 年开始执行新租赁准则，对于相关业务的处理，是否需要考虑追溯调整？
如果不考虑是否能按照 2 年期的新租赁准则只考虑剩余年限的租金折现确认使用权资产？

回答人：chenyiwei
实务中一般可以简化按照 2 年期的新租赁准则只考虑剩余年限的租金折现确认使用权资产。这样在这个特定案例中，对 2021 年年初留存收益的影响为零。